【裁判字號】    90,易,785
【裁判日期】    901231
【裁判案由】    竊盜
【裁判全文】
臺灣雲林地方法院刑事判決                            九十年度易字第七八五號
    公 訴 人  臺灣雲林地方法院檢察署檢察官
    被    告  甲○○
右列被告因竊盜案件，經檢察官提起公訴（九十年度偵字第四四五四號），及移送併
案審理（九十年度偵字第四七八四號），本院判決如左：
    主  文
甲○○共同連續攜帶凶器竊盜，累犯，處有期徒刑捌月。
    事  實
一、甲○○前於民國八十六年間，因違反麻醉藥品管理條例案件，經臺灣雲林地方法
    院判處有期徒刑二月確定，於八十六年十二月十八日執行完畢，仍不知悔改，竟
    意圖為自己不法所有，基於竊盜之概括犯意，連續（一）先於九十年九月十二日
    二十時許，在雲林縣林內鄉○○村○○路十五號豐泰公司國星廠內，夥同成年人
    楊原東共同基於竊盜之犯意聯絡，共同竊取廠內電器箱內配電銅板三塊，得手後
    據為己有；（二）於九十年十月三十日中午十二時許，獨自一人至雲林縣林內鄉
    ○○村○○路二十九之九號棋富公司，翻越棋富公司後方之圍牆進入該公司，竊
    取丁○○所有置放於棋富公司內之大馬達五個、小馬達二個、減速機一台、風車
    一台等物，得手後即逃離現場。（三）於九十年十一月二十八日二十二時許，復
    承前之概括犯意，在雲林縣林內鄉○○村○○○路十五之一號旁空地，夥同楊原
    東共同基於竊盜之犯意聯絡，由楊原東攜帶其所有客觀上足對人之生命、身體安
    全構成威脅可供凶器使用之尖嘴鉗下手行竊，甲○○在場把風，共同竊取戊○○
    所有之車號ＱＢ─八四五號自大貨車，得手後供己使用；（四）於九十年十一月
    二十九日凌晨三時許，復承前之概括犯意，夥同楊原東共同基於竊盜之犯意聯絡
    ，在雲林縣林內鄉○○路春富佳地之建築工地共同竊取乙○○所有之鋁門紗窗、
    鋁門框乙批，得手後據為己有。嗣於九十年九月十五日二時許，在雲林縣林內鄉
    ○○路十五號豐泰公司國星廠為警查獲；再於九十年十月三十一日中午十二時十
    分許，在雲林縣林內鄉○○村○○○路五十五巷十五號前為警查獲；後於九十年
    十一月二十九日凌晨三時許，在雲林縣林內鄉○○路春富佳地工地為警查獲。
二、案經雲林縣警察局斗六分局報請臺灣雲林地方法院檢察署檢察官偵查起訴及移送
    併案審理。
    理  由
一、右揭事實，業據被告甲○○於警訊、偵查及本院審理時坦承不諱，核與被害人即
    豐泰公司總務經理丙○○、棋富公司代表人丁○○；戊○○、乙○○於警訊中之
    指述及同案被告楊原東於警訊中供述之情節相符，並有贓物認領保管收據四紙、
    照片十七幀在卷足稽。本件事證明確，被告犯行堪以認定。
二、按刑法第三百二十一條第一項第三款之攜帶凶器竊盜罪，祇須行竊時攜帶客觀上
    具有危險性之凶器為已足，並不以攜帶之初有行兇之意圖為必要，且不論該凶器
    係行為人於未行竊前即攜帶持有或在竊盜現場臨時持以行竊，均應以攜帶凶器竊
    盜論罪，最高法院六十二年台上字第二四八九號判例及七十四年三月十九日刑事
    庭會議決議要旨可資參照。查本件扣案之尖嘴鉗，係金屬製品，質地堅硬，客觀
    上足對人之生命、身體安全構成威脅，可供凶器使用。是核被告右揭事實（一）
    （四）所為，係犯刑法第三百二十條第一項之普通竊盜罪；事實（二）所為，係
    犯同法第三百二十一條第一項第二款之踰越牆垣竊盜罪；事實（三）所為，係犯
    同法第三百二十一條第一項第三款之攜帶凶器竊盜罪。被告第一、三、四次之竊
    盜行為，與楊原東二人間有犯意之聯絡及行為之分擔，為共同正犯。被告四次竊
    盜犯行，時間緊接、觸犯構成要件相同之罪名，為連續犯，應依刑法第五十六條
    之規定，從竊得大貨車、財物價值較鉅，情節較重之第三次竊盜犯行，論以攜帶
    凶器竊盜罪，並依法加重其刑。又公訴人雖未就被告事實（一）（三）（四）部
    分事實提起公訴，惟該部分犯行與公訴人起訴之事實（二）部分有連續犯之裁判
    上一罪關係，已如前述，為起訴效力所及，本院自得併予審理，附此敘明。查被
    告前於八十六年間，因違反麻醉藥品管理條例案件，經臺灣雲林地方法院判處有
    期徒刑二月確定，於八十六年十二月十八日執行完畢，此有臺灣雲林地方法院被
    告院內索引卡紀錄表、臺灣高等法院被告全國前案紀錄表各一紙附卷可稽，其於
    前案有期徒刑執行完畢後五年以內再犯本件之罪，為累犯，應遞加重其刑。爰審
    酌被告不思正途獲取報酬，反圖不勞而獲，多次竊取他人財物，及其犯罪之動機
    、目的、手段、犯罪所生危害，及其犯後於本院審理時均坦承犯行，態度良好等
    一切情狀，量處如主文所示之刑。扣案之尖嘴鉗一支，雖係被告與楊原東犯本件
    竊盜罪所用之物，惟尖嘴鉗係楊原東自其竊得之車上取得，業據楊原東於警訊時
    陳明在卷，顯非被告甲○○或楊原東所有之物，爰不另為沒收之諭知。
據上論斷，應依刑事訴訟法第二百九十九條第一項前段，刑法第二十八條、第五十六
條、第三百二十一條第一項第三款、第四十七條，判決如主文。
本案經檢察官施添寶到庭執行職務
中      華      民      國      九十      年    十二    月    三十一    日
                                        臺灣雲林地方法院刑事第二庭
                                            法  官  冷  明  珍
右正本證明與原本無異。
如不服本判決，應於判決送達後十日內向本院提出上訴狀( 應附繕本 )。
                                            書記官  周  麗  雲
中      華      民      國      九十      年    十二    月    三十一    日
中華民國刑法第三百二十條
 (普通竊盜罪、竊佔罪)
意圖為自己或第三人不法之所有，而竊取他人之動產者，為竊盜罪，處五年以下有期
徒刑、拘役或五百元以下罰金。
中華民國刑法第三百二十一條
 (加重竊盜罪)
犯竊盜罪而有左列情形之一者，處六月以上五年以下有期徒刑：
一  於夜間侵入住宅或有人居住之建築物、船艦，或隱匿其內而犯之者。
二  毀越門扇、牆垣或其他安全設備而犯之者。
三  攜帶兇器而犯之者。
四  結夥三人以上而犯之者。
五  乘火災、水災或其他災害之際而犯之者。
六  在車站或埠頭而犯之者。
前項之未遂罰之。


司法院資訊處製作；財團法人民間司法改革基金會備份。
